臺灣雲林地方法院民事裁定
110年度繼字第65號
聲  請  人  陳建宏
上列聲請人聲請酌定遺產管理報酬事件，本院裁定如下：
    主  文
聲請人擔任被繼承人蔡榮文遺產管理人之報酬酌定為新臺幣柒仟
元。
聲請程序費用新臺幣壹仟元由被繼承人蔡榮文之遺產負擔。
    理  由
一、聲請意旨略以：聲請人前經本院以109年度繼字433號裁定選
    任為被繼承人蔡榮文之遺產管理人，並已為申請被繼承人蔡
    榮文之戶籍謄本、財產資料、編製繼承系統表及財產清冊、
    催告債權人、參與強制執行程序等事項，而聲請人為管理被
    繼承人遺產之必要，亦陸續代墊必要之費用，茲因被繼承人
    蔡榮文所遺如附表所示之土地遺產，經本院以109年度司執
    字第13442號公開拍賣，並於民國110年1月13日以新臺幣450
    ,000元拍定在案，爰聲請裁定聲請人擔任被繼承人蔡榮文遺
    產管理人之遺產管理報酬等語。
二、按遺產管理人得請求報酬，其數額由法院按其與被繼承人之
    關係、管理事務之繁簡及其他情形，就遺產酌定之，必要時
    ，得命聲請人先為墊付，民法第1183條定有明文。次按聲請
    法院就酌定遺產管理人報酬事件所為裁定時，得調查遺產管
    理人所為遺產管理事務之繁簡及被繼承人之財產收益狀況，
    家事事件法第182條亦有明文。
三、經查，聲請人主張之前開事實，業據其提出本院109年度繼
    字第433號民事裁定暨確定證明書影本、本院109年12月24日
    雲院惠109司執戊字第13442號第三次拍賣公告，如附表所示
    土地之拍定資料、遺產清冊、財政部中區國稅局北港稽徵所
    109年6月15日中區國稅北港服務字第1095950098號書函、被
    繼承人蔡榮文之遺產稅財產參考清單、106年度、107年度綜
    合所得稅各類所得資料清單、全國贈與資料清單、遺產稅信
    託課稅資料參考清單、遺產稅死亡前二年內移轉財產明細、
    財政部中區國稅局納稅義務人違章欠稅查復表等為證，復經
    本院依職權調取本院109年度繼字第433號選任遺產管理人事
    件、109年度家催字第37號公示催告事件、109年度司執字第
    13442清償債務強制執行事件等案卷核閱無訛。本院依聲請
    人所提出之上開資料，及核閱上開強制執行事件案卷後，審
    酌聲請人自就任被繼承人蔡榮文之遺產管理人後，已進行之
    遺產管理工作，及聲請人管理被繼承人蔡榮文遺產之時間尚
    未逾1年，而本件被繼承人蔡榮文之遺產僅有如附表所示之
    土地，遺產法律關係單純，暨考量聲請人處理遺產管理事務
    耗費之心力、時間，後續事務處理所需時間，及債權人受償
    權利之保障等一切情狀，爰酌定本件遺產管理報酬金額如主
    文第一項所示。至於本件聲請人就任被繼承人蔡榮文之遺產
    管理人後，除其遺產管理報酬依前揭法條規定，應由法院酌
    定外，其餘遺產管理人代墊之管理費用等，聲請人可檢具相
    關證據，由遺產中支出，或於執行程序中列為執行必要費用
    而優先受償，非得由本院於酌定遺產管理報酬事件中予以酌
    定；另聲請人應於遺產管理人職務執行完畢後，依家事事件
    法第140條規定，向法院陳報處理遺產之狀況並提出有關文
    件，均併予敘明。
四、依家事事件法第181條第11項，裁定如主文。
中　　華　　民　　國　　110 　年　　2 　　月　　26　　日
                  家事法庭  法  官     楊皓潔
以上正本係照原本做成。　　　　　　　　　
如對本裁定抗告，須於裁定送達後10日內，向本院提出抗告狀。
中　　華　　民　　國　　110 　年　　2 　　月　　26　　日
                            書記官     鄭國銘
附表：
編號     遺產項目     面積 （平方公尺） 權利範圍  拍定金額 （新臺幣）  １ 雲林縣○○鎮○○段000地號土地 1285.5  4分之1 450,000元